【裁判字號】    90,聲再,184
【裁判日期】    901106
【裁判案由】    聲請再審
【裁判全文】
臺灣高等法院高雄分院刑事裁定          九十年度聲再字第一八四號
    再審聲請人  甲○○
    受判決人    丙○○○
                乙○○
右列聲請人因被告恐嚇等案件，對於本院九十年度上易字第一三四三號中華民國九十
年九月十八日第一審判決（併辦案號：臺灣高雄地方法院檢察署八十九年度偵字第七
七一二號、第一０二四四號），聲請再審，本院裁定如左：
      主      文
再審之聲請駁回。
      理      由
一、聲請意旨以，1.恐嚇罪部分發現新證據：民國八十九年二月廿七日中午在聲請人
    住所外，被告乙○○向聲請人恐嚇稱：「為何在地上刻字，你不怕我剁你一條腿
    嗎﹖」聲請人之妻張胡秀琴可證。聲請人確因恐嚇過度產生「心房早期收縮」無
    訛，有附件病歷診斷書、心電圖及三軍總醫院神經內科檢查報告可稽。原判決以
    不實之家庭會議紀錄及調解書為被告脫罪，然錄音帶被告乙○○確實恫稱：「要
    對付「你」這款人很簡單，我開二十萬元就解決，你給我進來：：」等語，2.公
    然侮辱罪部分，未採用聲請人追加自訴狀（3.）竟判決此部分未經起訴而予
    撤銷，原審漏未諭知辯論終結，擇期宣判等語。
二、按受無罪之判決確定，發現確實之新證據提起再審，以該新證據顯足以動搖推翻
    原確定判決認定之事實而足認其應受有罪判決者為限，刑事訴訟法第四百二十二
    條第二款定有明文。
三、經查原審當庭勘驗自訴人所提之錄音帶內容，被告乙○○並未有提及「我要剁你
    一條腿洩恨」明確（原審卷第一百二十八頁），且依自訴人所提出之錄音帶譯文
    （原審卷第廿九頁），自訴人係自己先說：「你要剁我一條腿﹖」等語，被告乙
    ○○始再回問自訴人：「為何在水泥地上寫字﹖」可見該語句係自訴人所言。聲
    請人聲請傳喚證人張胡秀琴，非不須調查之確實新證據。另自訴人所指訴被告乙
    ○○有說「要解決你很簡單，花二十萬就好」等語，竟謂被告乙○○有雇用殺手
    殺害之意云云。但經本院勘驗自訴人所提出之錄音帶結果，被告乙○○係於與自
    訴人爭執中，對其母即被告丙○○○稱：「不用這樣，不用這樣，要對付這種人
    很簡單，我開二十萬元就解決」，有勘驗筆錄可參，足徵被告之前開言詞並非對
    自訴人直接為之，因此被告乙○○另辯稱：「我承認有說二十萬元解決，但是對
    我母親講的，因我認為自訴人是要錢，二十萬元給他就可解決。」等語，應可採
    信，是被告乙○○係向被告丙○○○提起，並非直接對被告所說，且就前開文句
    以觀，亦難認被告乙○○要花二十萬元之意思，即係僱請殺手對自訴人不利，因
    認被告沒有恐嚇之意思，應可採信，聲請人認被告乙○○有恐嚇犯行，容有誤會
    。雖自訴人復指訴：其因遭被告二人恐嚇後，心生畏懼，產生「心房早期收縮」
    ，有病歷診斷書、心電圖、檢查報告云云。惟查上開證明書，其就診期間均係於
    本案發生之後，惟各醫院之診斷證明書上所載病症均係依據自訴人對醫師之主訴
    而為診斷，其檢查報告縱有異常，其究係是否與本案有關並無從得知，故不足以
    得知自訴人確有心生畏怖。又審判期日程序以審判筆錄為準，本件於九十年九月
    四日辯論終結，九十年九月十八日宣判，聲請人指訴未諭知辯論終結云云，均非
    新證據。公然侮辱罪部分，縱未採用追加自訴狀，竟判決此部分未經起訴而予撤
    銷，係提起非常上訴之問題。綜言之聲請意旨所述各節，均非足以動搖原確定判
    決認定無罪之事實。本件聲請人所舉再審理由，核與上述法條無一相符，應認為
    無再審理由。
四、依刑事訴訟法第四百三十四條第一項裁定如主文。
中    華    民    國      九十      年      十一      月        六      日
                              臺灣高等法院高雄分院刑事第八庭
                                  審判長法官  郭雅美
                                        法官  張盛喜
                                        法官  洪兆隆
右正本證明與原本無異。
不得抗告。
                                      書記官  林淑敏
中    華    民    國      九十      年      十一      月       八       日
                                                                        ｋ


司法院資訊處製作；財團法人民間司法改革基金會備份。
